【裁判字號】    97,易,4154
【裁判日期】    971031
【裁判案由】    竊盜
【裁判全文】
臺灣臺中地方法院刑事判決              97年度易字第4154號
公  訴  人  臺灣臺中地方法院檢察署檢察官
被      告  甲○○
                    （
上列被告因竊盜案件，經檢察官提起公訴（97年度偵字第21694
號），被告於準備程序中就被訴事實為有罪之陳述，合議庭裁定
由受命法官獨任進行簡式審判程序，本院判決如下：
    主    文
甲○○攜帶兇器竊盜，累犯，處有期徒刑捌月；又攜帶兇器竊盜
，累犯，處有期徒刑捌月；又竊盜，累犯，處有期徒刑肆月。應
執行有期徒刑壹年陸月。
    犯罪事實
一、甲○○前因犯連續加重竊盜罪（共四件），於民國九十五年
    九月十八日經臺灣桃園地方法院以九十五年度易字第九一八
    號判處有期徒刑一年六月確定，嗣經減刑為有期徒刑九月確
    定，於九十六年七月十六日縮刑期滿執行完畢。竟仍不知悔
    改，復意圖為為自己不法所有，為下列竊盜行為：（一）於
    九十七年八月十九日凌晨一時許，至台中縣豐原市○○○道
    ○段三五三號旁之建築工地，先竊取程泰水電行（負責人李
    貴華，戊○○係該水電行之水電工）所有【起訴書誤為戊○
    ○所有】放置該工地之油壓剪、老虎鉗、美工刀各一支後【
    油壓剪及美工刀業已發還予戊○○，老虎鉗未扣案】再持上
    開竊得而客觀上足以對人之生命、身體、安全構成威脅，可
    供兇器使用之老虎鉗一支，將電纜線剪斷，而竊取李貴華所
    有之電纜線一批【重七．八斤，起訴書誤為五公斤】，並以
    上開美工刀一支削電纜線之塑膠皮，以便將銅線取出變賣，
    嗣甲○○以新臺幣（下同）一千五百六十元之價格，將上開
    竊得之銅線，賣給不知情之賴清順所經營位於台中縣神岡鄉
    ○○村○○路一０七之六號「聯誠資源回收場」。（二）於
    九十七年八月二十日凌晨二時許，至台中縣大雅鄉○○路一
    一三之一號之建築工地，復持上開可供兇器使用之老虎鉗一
    支，將電纜線剪斷，而竊取藍鵲高爾夫練習場所有（丙○○
    係該練習場經理）之電纜線一批（重四公斤），並以上開美
    工刀一支，削去電纜線之塑膠皮，以便將銅線取出變賣，嗣
    甲○○以七百二十元之價格，將上開竊取之銅線，賣給不知
    情之王麗卿所經營位於台中縣神岡鄉○○村○○路七十號「
    鑫宏資源回收場」。（三）於九十七年八月二十六日下午四
    時許，在台中縣神岡鄉○○村○○路一五九巷之大明宮前，
    因見丁○○所有之車號２１３─ＤＳＣ號重型機車之車鑰匙
    未拔走，即以徒手之方式，竊取該輛重型機車。嗣於九十七
    年九月十日下午四時許，甲○○騎乘上開竊取之重型機車，
    途經台中縣神岡鄉○○村○○路八十三之二號旁之土地公廟
    時，為警查獲。
二、案經台中縣警察局豐原分局報請臺灣臺中地方法院檢察署檢
    察官偵查起訴。
    理    由
一、查被告甲○○對於本判決所引用各項證據方法之證據能力，
    於本院均表示無意見，且於法院調查證據時，知有刑事訴訟
    法第一五九條第一項不得為證據之情形，亦未於言詞辯論終
    結前聲明異議，茲審酌該等言詞陳述及書面陳述作成時之情
    況，認並無不宜作為證據之情事，依刑事訴訟法第一五九條
    之五之規定，自得作為證據，合先敘明。
二、上開犯罪事實，業據被告甲○○於警詢及偵審時坦承不諱，
    並經證人戊○○於警詢及本院審理；證人丙○○、丁○○、
    聯誠資源回收場之負責人賴清順、鑫宏資源回收場之負責人
    王麗卿於警詢時證述明確，復有贓物認領保管單乙紙、聯誠
    資源回收買入登記簿、鑫宏資源回買入登記簿、查獲照片十
    張等附卷可稽。足徵被告之自白與事實相符，堪以採信。
    本件事證明確，被告上開竊盜犯行，均堪認定。
三、按刑法第三百二十一條第一項第三款之攜帶兇器竊盜罪，係
    以行為人攜帶兇器竊盜為其加重條件，此所謂兇器，其種類
    並無限制，凡客觀上足對人之生命、身體、安全構成威脅，
    具有危險性之兇器均屬之，且祇須行竊時攜帶此種具有危險
    性之兇器為已足，並不以攜帶之初有行兇之意圖為必要；又
    攜帶兇器竊盜罪，祇須行竊時，攜帶具有危險性之兇器為已
    足，雖該兇器並非被告所攜往，然被告既於行竊之際攜之為
    工具，在客觀上已足對他人之生命身體構成威脅，具有危險
    性，自應成立刑法第三百二十一條第一項第三款之攜帶兇器
    竊盜罪（最高法院七十九年臺上字第五二五三號判例、七十
    八年度臺上字第四四二二號判決要旨可供參照）。查被告於
    九十七年八月十九日凌晨一時許，在台中縣豐原市○○○道
    ○段三五三號旁之建築工地徒手竊取之油壓剪、老虎鉗、美
    工刀各一支之犯行，固係犯刑法第三百二十條第一項之普通
    竊盜罪；惟被告復持上開竊得之老虎鉗一支，剪斷電纜線，
    而其所持用之老虎鉗一支，質地堅硬，可用以剪斷電纜線，
    於客觀上足以對人之身體、生命、安全構成威脅，自堪認為
    兇器無疑，先予說明。故核被告甲○○就犯事實實一之（一
    ）所為，係犯刑法第三百二十一條第一項第三款之攜帶兇器
    加重竊盜罪【按倘某項犯罪，係由行為人以單一行為接續進
    行，縱令在犯罪完畢以前，其各個舉動已與該罪之構成要件
    相符，但在行為人主觀上，各個舉動不過為其犯罪行為之一
    部分，在刑法評價上，亦以視為數個舉動之接續施行，合為
    包括之一行為予以評價，較為合理，則屬接續犯，為包括的
    一罪（最高法院九十六年度臺上字第二三七九號判決可資參
    照）。查被告於九十七年八月十九日凌晨一時許，至台中縣
    豐原市○○○道○段三五三號旁之建築工地，接續以徒手竊
    取油壓剪、老虎鉗、美工刀各一支，及持上開可供兇器用之
    老虎鉗竊取電纜線一批（七．八公斤），係利用同一機會，
    在同一時段，就同一竊盜基本犯罪構成事實，本於單一竊盜
    犯意接續進行，以實現同一竊盜基本犯罪構成要件之單一行
    為，則參以上揭最高法院判決意旨，被告所犯上開刑法第三
    百二十條第一項之普通竊盜罪，與同法第三百二十一條第一
    項第三款之攜帶兇器竊盜罪，核屬接續犯，應僅論以其接續
    行為中情節較重之刑法第三百二十一條第一項第三款之攜帶
    兇器加重竊盜罪一罪】。次以，被告就犯事實實一之（二）
    所為，亦係犯刑法第三百二十一條第一項第三款之攜帶兇器
    加重竊盜罪。再者，被告就犯事實實一之（三）所為，則係
    犯刑法第三百二十條第一項之普通竊盜罪。被告所犯上開三
    次竊盜犯行，犯意各別，行為互殊，應予分論併罰。經查：
    被告前因犯連續加重竊盜罪（四件），於九十五年九月十八
    日經臺灣桃園地方法院以九十五年度易字第九一八號判處有
    期徒刑一年六月確定，於九十六年七月十六日執行完畢，此
    有臺灣高等法院被告前案紀錄表在卷可按，其前受徒刑執行
    完畢，五年以內故意再犯本件有期徒刑以上之罪，為累犯，
    各應依刑法第四十七條第一項之規定加重其刑。爰審酌被告
    正值壯年，不思以正當途徑獲取財物，任意行竊財物，犯罪
    動機及目的均非良善，惟斟酌其竊取之物品價值尚非甚高，
    犯罪手段尚屬平和，及犯罪後已完全坦承犯行，尚知悔悟之
    犯罪後態度等一切情狀，分別量處如主文所示，並定其應執
    行之刑，以示懲儆。
四、至於，被告於本院審理時供稱其所持以剪斷犯罪事實一之（
    一）、（二）電纜線而竊取電纜線所用工具之老虎鉗一支【
    未據扣案，且被告於偵查時即已供稱其係用老虎鉗剪斷電纜
    線，起訴書亦同此認定】，被告一再供陳係其在上開豐原市
    之工地取得，並非其所有之物品，此外，復無確切證據可資
    證明該支老虎鉗係被告所有之物，是該支老虎鉗，雖係被告
    竊取上開電纜線所用之工具，然既不能證明係屬被告所有之
    物，故不予宣告沒收；另扣案之油壓剪、美工刀各一支，證
    人戊○○於本院審理時已證稱：該油壓剪、美工刀各一支確
    係其老闆李貴華所有之物等語，且上開油壓剪、美工刀各一
    支，業經證人戊○○領回，亦有贓物認領保管單一紙附於警
    卷可稽，而被告亦供稱：該油壓剪、美工刀各一支，係其在
    上開豐原市工地取得，並非其所有之物品等語，是以上開油
    壓剪、美工刀各一支，既非被告所有之物，則不問是否供或
    備供被告行竊所用之物，亦不得加以沒收，均附此敘明。
據上論斷，依刑事訴訟法第二百七十三條之一第一項、第二百九
十九條第一項前段，刑法第三百二十一條第一項第三款、第三百
二十條第一項、第四十七條第一項、第五十一條第五款，刑法施
行法第一條之一第一項、第二項前段，判決如主文。
本案經檢察官乙○○到庭執行職務。
中    華    民    國    97    年    10    月     31   日
                  刑事第二庭    法  官  曾佩琦
以上正本證明與原本無異。
如不服本判決，應於收受送達後十日內向本院提出上訴書狀（應
敘述具體理由並附繕本）。
上訴書狀如未敘述理由，應於上訴期間屆滿後二十日內補提理由
書於本院。
                                書記官  林念慈
中    華    民    國    97    年    10    月     31   日
附錄本案論罪科刑法條：
【刑法第三百二十一條第一項】
  犯竊盜罪而有左列情形之一者，處六月以上、五年以下有期徒
  刑：
一、於夜間侵入住宅或有人居住之建築物、船艦或隱匿其內而犯
    之者。
二、毀越門扇、牆垣或其他安全設備而犯之者。
三、攜帶兇器而犯之者。
四、結夥三人以上而犯之者。
五、乘火災、水災或其他災害之際而犯之者。
六、在車站或埠頭而犯之者。
【刑法第三百二十條第一項】
  意圖為自己或第三人不法之所有，而竊取他人之動產者，為竊
  盜罪，處五年以下有期徒刑、拘役或五百元以下罰金。


司法院資訊處製作；財團法人民間司法改革基金會備份。
